臺灣臺北地方法院民事裁定
111年度事聲字第48號
異  議  人  陳志偉
相  對  人  林汝靜
            蕭昱榛
            林奕孜
            李建興


上列當事人間聲請確定訴訟費用額事件，異議人對於民國111年5
月16日本院司法事務官所為111年度司聲字第161號裁定聲明異議
，本院裁定如下：
    主  文
異議駁回。
    理  由
一、按當事人對於司法事務官處理事件所為之終局處分，得於處
    分送達後10日之不變期間內，以書狀向司法事務官提出異議
    ；司法事務官認前項異議有理由時，應另為適當之處分；認
    異議為無理由者，應送請法院裁定之；法院認第1項之異議
    為有理由時，應為適當之裁定；認異議為無理由者，應以裁
    定駁回之，民事訴訟法第240條之4第1項本文、第2項、第3
    項分別定有明文。查本院司法事務官於民國111年5月16日所
    為之111年度司聲字第161號裁定（下稱原裁定）係於同年月
    19日送達異議人，有本院送達證書在卷可稽（見原審卷第15
    9頁），而異議人於原裁定送達後10日內提出異議，經司法
    事務官認其異議為無理由送請本院裁定，核與上開規定相符
    。
二、本件異議意旨略以：異議人雖為本院108年度金字第74號請
    求損害賠償事件之被告，但異議人並不認識該事件之原告即
    相對人，又異議人雖於該事件審理中承認有招攬行為，惟異
    議人本身也是投資者，並非集團內部成員，且異議人目前無
    工作，生活拮据，為此聲明異議等語。
三、按法院未於訴訟費用之裁判確定其費用額者，第一審受訴法
    院於該裁判有執行力後，應依聲請並得依職權以裁定確定之
    。依此裁定所確定之訴訟費用額，應於裁定送達之翌日起，
    加給按法定利率計算之利息，民事訴訟法第91條第1項、第3
    項分別定有明文。此一確定訴訟費用額之程序，僅在審究有
    求償權之一造當事人所開列之費用項目，及其提出支付費用
    之計算書等證據，是否屬於訴訟費用之範圍，以確定應負擔
    訴訟費用之他造當事人所應賠償其訴訟費用之數額。至訴訟
    費用究應由何人負擔？按何比例負擔？悉依命負擔訴訟費用
    之確定裁判主文定之，不容於確定訴訟費用額之程序中，更
    為不同之酌定（最高法院98年度台抗字第705號裁定意旨參
    照）。準此，當事人在確定訴訟費用額之程序中所得爭執者
    ，應限於各個費用項目是否為法定訴訟費用且確有支出，及
    其數額計算有無錯誤等節。
四、經查，兩造間請求損害賠償事件，經本院以108年度金字第7
    4號判決確定（下稱原確定判決），此有原確定判決暨其確
    定證明書附卷可稽（見本院卷第17頁至第42頁、原審卷第10
    5頁），觀之原確定判決主文第10項記載「訴訟費用由被告
    林聖凱、高憲鈺、許思為、林士傑、吳佳駿、陳志偉連帶負
    擔百分之51，餘由原告林千弘負擔百分之8、原告林秀芳負
    擔百分之17、原告蕭昱榛負擔百分之1、原告林奕孜負擔百
    分之3、原告張筠茜負擔百分之4、原告宋少芸負擔百分之1
    、原告陳智鑫負擔百分之15。」，而原裁定按該判決原告變
    更聲明後之請求總額2,462萬4,778元計算裁判費為22萬8,74
    4元，加計相對人支出之查詢費500元，訴訟費用合計為22萬
    9,244元，再依原確定判決所定之訴訟費用負擔比例計算後
    ，裁定確定異議人、林聖凱、高憲鈺、許建暉（原名許思為
    ）、林士傑、吳佳駿、林秀芳、陳智鑫各應負擔如原裁定附
    表所示之訴訟費用額，並加給自裁定送達翌日起至清償日止
    ，按年息百分之5計算之利息，經核並無違誤。至異議人主
    張其非集團內部成員，且目前無工作、生活拮据云云，均非
    就費用項目是否為法律上訴訟費用、數額之計算有無錯誤加
    以爭執，自非本件確定訴訟費用額之程序所得審究，故異議
    意旨指摘原裁定不當，求予廢棄，為無理由，應予駁回。
五、據上論結，本件異議為無理由，依民事訴訟法第240條之4第
    3項後段，裁定如主文。
中　　華　　民　　國　　111 　年　　6 　　月　　30　　日
                  民事第五庭    法　官　 王唯怡 
以上正本係照原本作成。
如不服本裁定應於送達後10日內向本院提出抗告狀，並繳納抗告
費新臺幣1,000元。 
中　　華　　民　　國　　111 　年　　6 　　月　　30　　日
                                 書記官  林俐如